# 请教陈版：关于实际交割期货合约的问题

提问人：lu760314 时间：2012-04-11 09:35:59
A公司为一纺织企业，为应对棉花价格的波动，公司在期货市场卖出棉花期货合约，但公司并不平仓，而是锁定棉花的卖出价格，在合约到期日实际交割，这种情况下，是否可以界定为套期保值？

回答人：chenyiwei
如果持有期货合约的目的是为了到期后实物交割，作为正常采购业务的一部分，则不属于金融工具准则的规范范围，不适用套期会计方法，可以理解为持有的一项采购承诺。持有期间可以不用确认公允价值变动，到期交割时按照约定的交割价格确认存货采购即可。

回答人：chenyiwei
回复 jjyy11 的帖子
《企业会计准则第 22 号——金融工具确认和计量》第六条：“本准则不涉及按照预定的购买、销售或使用要求所签订，并到期履约买入或卖出非金融项目的合同。但是，能够以现金或其他金融工具净额结算，或通过交换金融工具结算的买入或卖出非金融项目的合同，适用本准则。”
主帖中所述的背景情况是纺织企业，在期货市场上卖出棉花（该企业的原材料），该情况相对较为少见，一般的套期方法是在现货市场上买入，在期货市场卖出（但不作实物交割）。但如果持有的目的就是为了实物交割，则可以理解为企业从事大宗商品贸易的一种方式，而不是对原材料采购业务的套期。
对于持有到期实物交割的持有意图，应注意获取有关的管理层文件等证据加以支持。